【裁判字號】    97,易,158
【裁判日期】    970430
【裁判案由】    傷害
【裁判全文】
臺灣基隆地方法院刑事判決               97年度易字第158號
公  訴  人  臺灣基隆地方法院檢察署檢察官
被      告  甲○○
上列被告因傷害案件，經檢察官提起公訴（97年度偵字第445 號
），本院判決如下：
    主  文
甲○○傷害人之身體，處拘役伍拾日，如易科罰金，以新臺幣壹
仟元折算壹日。
    事實及理由
一、犯罪事實
    甲○○與丁○○比鄰而居，於民國97年1 月10日下午2 時許
    ，丁○○欲開車搭載女兒丙○○前往基隆火車站搭車時，發
    覺其停放在甲○○位於基隆市○○路15巷53之1 號住處後方
    之車輛為甲○○之機車阻擋，丙○○隨即拿出具照相功能之
    行動電話拍照蒐證，甲○○見狀欲上前阻止，丁○○立即加
    以阻擋，雙方因此相互拉扯，詎呂國基於傷害之犯意，徒手
    向外撥打丁○○臉部，使丁○○受有右臉頰挫傷及口腔內撕
    裂傷，嗣經丁○○提出告訴，而悉上情。
二、訊據被告甲○○固坦承其造成告訴人丁○○受有上開傷害，
    惟辯稱因丙○○持行動電話拍照，雙方發生爭執，要上前理
    論時，告訴人擋在前方，因現場為斜坡，不小心用手揮到告
    訴人臉部，並非故意傷害云云。經查：
    (一)有關告訴人於上開時間、地點，臉部遭被告以手碰觸，
        受有受有右臉頰挫傷及口腔內撕裂傷，有偵查卷附照片
        7 張、長庚紀念醫院基隆分院97年1 月10日診斷證明書
        可稽。
    (二)被告雖矢口否認故意傷害告訴人，然此業經告訴人於本
        院審理中結證屬實，核與目擊證人丙○○於本院之證述
        內容相符。被告前於偵查中坦承與告訴人發生拉扯，並
        自承告訴人係於拉扯間受傷，嗣於本院則改口係因手臂
        揮動不小心打到告訴人臉部，前後供述內容明顯不一；
        又被告眼見告訴人為保護女兒而擋在前方，若非蓄意傷
        人，何需揮動手臂向外撥？故被告辯稱其係不小心以手
        揮到告訴人臉部云云，尚無可採。
    (三)至證人戊○○雖於本院證稱告訴人係因現場斜坡，沒有
        踩穩而滑倒在地，然亦證稱被告與告訴人拉扯之際，被
        告手往外撥而撞到告訴人下巴，顯見告訴人所受傷害確
        係因被告突然用手向外撥動所造成，此當為相互拉扯之
        被告所能預見，故被告辯稱其非故意傷害告訴人，顯不
        足採。綜上所陳，本案事證明確，被告犯行堪可認定，
        應依法論科。
三、核被告所為，係犯刑法第277 條第1 項之傷害罪。本院審酌
    被告素行良好（卷附臺灣高等法院被告前案紀錄表參照），
    僅因細故即出手毆傷鄰居，實所不該，併慮及被告犯罪手法
    單純、告訴人受傷程度非鉅、被告犯後態度暨尚未與告訴人
    達成和解賠償損害等一切情狀，量處如主文所示之刑，併諭
    知易科罰金之折算標準。
據上論斷，應依刑事訴訟法第284 條之1 、第299 條第1 項前段
，刑法第277 條第1 項、第41條第1 項前段，刑法施行法第1 條
之1 ，判決如主文。
本案經檢察官乙○○到庭執行職務。
中    華    民    國    97    年    4     月    30    日
                  刑事第二庭法  官  楊皓清
以上正本證明與原本無異。
如不服本判決應於收受本判決後10日內向本院提出上訴書狀，其
未敘述上訴理由者，並得於提起上訴後10日內向本院補提理由書
狀（均須按他造當事人之人數附繕本。）「切勿逕送上級法院」
中    華    民    國    97    年    4     月    30    日
                            書記官  盧鏡合
附錄論罪法條：
刑法第277 條
傷害人之身體或健康者，處3 年以下有期徒刑、拘役或1 千元以
下罰金。犯前項之罪因而致人於死者，處無期徒刑或7 年以上有
期徒刑；致重傷者，處3 年以上10年以下有期徒刑。


司法院資訊處製作；財團法人民間司法改革基金會備份。
